# 其他货币资金中个人存单问题？

提问人：sjf148 时间：2011-04-12 19:28:54
请教各位老师，本人在今年审计中经常碰到这样的困惑问题，年末银行为了完成各项指标，让企业将公司的银行存款部分转存为个人的定期存款，而企业根据实质重于形式的原则，将该定期存款记在其他货币资金中，因为该款项实质上是属公司所有。如果在审计时将该款项调整至其他应收款，企业肯定不同意，一则影响现金流量（因为存单期限为三个月，至 12 月 31 日已在三个月以内），二则其他应收款金额大了工商年检也有问题。那么在审计中能否不调整，有没有不调整的理由。

回答人：chenyiwei
如果获取存单确实为公司所有的证据，可基于实质重于形式原则确认为公司的货币资金，例如存款资金来源于公司的证据、存单户名人的声明、存单实物保管于公司的证据等。但这种情况违反《公司法》关于公司资产不得以个人名义开户存储的规定，存在法律上的风险。